# 金融工具相关的风险披露

提问人：arhcpa 时间：2015-08-20 08:55:11
陈老师您好，如果企业只有一些风险不高的金融工具，如应收应付、借款、股权投资等，不存在高风险的金融工具，附注是否可以不披露金融工具相关的风险？

回答人：chenyiwei
按照准则要求，这是必须披露的内容，不因金融工具本身的风险程度低而可以省略该项披露内容。但目前在实际操作中执行情况并不好，很多企业都有意无意地忽略了该项披露内容。